【裁判字號】    98,易,399
【裁判日期】    980831
【裁判案由】    竊盜等
【裁判全文】
臺灣嘉義地方法院刑事判決               98年度易字第399號
公  訴  人  臺灣嘉義地方法院檢察署檢察官
被      告  乙○○
                    （另案在臺灣嘉義監獄鹿草分監執行中）
上列被告因竊盜等案件，經檢察官提起公訴（九十七年度偵字第
八一四九號），被告於準備程序中就被訴事實為有罪之陳述，經
本院裁定進行簡式審判程序，判決如下：
    主          文
乙○○共同行使偽造特許證，足以生損害於公眾及他人，處有期
徒刑肆月，扣案之偽造車牌號碼二Ｕ—一七九六號車牌貳面均沒
收；又共同攜帶兇器竊盜未遂，處有期徒刑肆月，扣案如附表所
示之物及手套壹雙均沒收；又共同攜帶兇器竊盜，處有期徒刑柒
月，扣案如附表所示之物及手套壹雙均沒收。應執行有期徒刑壹
年壹月，扣案之偽造車牌號碼二Ｕ—一七九六號車牌貳面、如附
表所示之物、手套壹雙、軟式螺絲起子壹支及小型手電筒壹支均
沒收。
    犯罪事實及理由
一、犯罪事實：
  (一)乙○○與真實姓名年籍不詳綽號「小智」之成年男子為避免
    車輛遭警查獲，共同基於行使偽造特種文書之犯意聯絡，由
    乙○○於民國九十七年四月中旬某日，將向潘國同借得之車
    牌號碼ＤＪ—八一八二號自用小客車之車牌卸下，改掛「小
    智」所交付屬特許證之偽造車牌號碼二Ｕ—一七九六號車牌
    二面而行使之，足以生損害於公路監理機關對於車輛牌照管
    理之正確性及車牌號碼二Ｕ—一七九六號自用小客車車主張
    美珠之權益。
  (二)乙○○與「小智」復共同基於意圖為自己不法所有之犯意聯
    絡，於九十七年四月二十一日凌晨三時四十分許，由乙○○
    駕駛上開懸掛偽造車牌號碼二Ｕ—一七九六號車牌之自用小
    客車搭載「小智」，並攜帶乙○○所有客觀上足以對人之生
    命、身體、安全構成威脅，而可資為兇器使用之如附表編號
    一至十四所示之物，前往高雄縣岡山鎮○○○路三五八號前
    ，由乙○○以如附表編號二、十四所示之物損壞丁○○所管
    領車牌號碼三○二○—ＭＤ號（起訴書誤載為二Ｕ—一七九
    六號）自用小客車駕駛座車門鎖及發動鑰匙孔（毀損部分未
    據告訴），並由「小智」在旁把風，著手竊取該車，嗣因遭
    丁○○發現始未得手而未遂。
  (三)乙○○與「小智」復共同基於意圖為自己不法所有之犯意聯
    絡，於九十七年四月二十一日凌晨五時許，由乙○○駕駛上
    開懸掛偽造車牌號碼二Ｕ—一七九六號車牌之自用小客車搭
    載「小智」，並攜帶乙○○所有客觀上足以對人之生命、身
    體、安全構成威脅，而可資為兇器使用之如附表編號一至十
    四所示之物，前往高雄縣岡山鎮○○路二七二巷三一號前，
    由乙○○以如附表編號二、十四所示之物損壞丙○○所管領
    車牌號碼ＺＸ—二五八○號自用小客車車門鎖及防盜器，並
    由「小智」在旁把風，竊取該車得手。
  (四)嗣於九十七年四月二十二日凌晨三時十分許，乙○○駕駛上
    開懸掛偽造車牌號碼二Ｕ—一七九六號車牌之自用小客車行
    經高雄縣岡山鎮○○路六三巷一○弄二四號前為警逮捕，並
    扣得其所有上開偽造車牌號碼二Ｕ—一七九六號車牌二面、
    供竊盜所用如附表編號二、十四所示之物、手套一雙及供竊
    盜預備之如附表編號一、三至十三所示之物、軟式螺絲起子
    一支、小型手電筒一支，乙○○於有偵查權限之機關發覺前
    ，即主動向有偵查權限之警員自首自己上開犯罪事實一(三)竊
    盜之事實，並接受本件裁判，始知上情。
二、證據：
    本件證據除引用檢察官起訴書之記載外（如附件），並補充
    「被告乙○○於本院之自白、證人即承辦警員甲○○於本院
    之證詞、車號查詢汽車車籍資料及本院九十八年八月十七日
    、同年八月二十六日辦理刑事案件電話紀錄查詢表」。
三、本件係經被告乙○○於準備程序當庭表示認罪，而經本院裁
    定以簡式審判程序加以審理，則依據刑事訴訟法第二百七十
    三條之二、同法第一百五十九條第二項之規定，不適用傳聞
    法則有關限制證據能力之相關規定。
四、按刑法第三百二十一條第一項第三款之攜帶兇器竊盜罪，係
    以行為人攜帶兇器竊盜為其加重條件，此所謂兇器，其種類
    並無限制，凡客觀上足對人之生命、身體、安全構成威脅，
    具有危險性之兇器均屬之，且祇須行竊時攜帶此種具有危險
    性之兇器為已足，並不以攜帶之初有行兇之意圖為必要（最
    高法院七十九年臺上字第五二五三號判例參照）。查被告攜
    帶行竊之如附表所示之物，均屬金屬材質，且其中活動板手
    及電動螺絲起子既足以損壞車輛門鎖、發動鑰匙孔及防盜器
    ，堪認在客觀上足以對人之生命、身體、安全構成威脅，屬
    兇器之一種。又查車輛牌照係公路監理機關所發，其號碼根
    據各監理機關車籍卡號碼編列而有公文書性質，但此因屬行
    車之許可憑證，仍屬於特許證之一種而屬於刑法第二百十二
    條所規範之特種文書性質，毋庸再將之論以公文書。核被告
    就上開犯罪事實一(一)所為，係犯刑法第二百十六條、第二百
    十二條行使偽造特許證罪；就上開犯罪事實一(二)所為，係犯
    刑法第三百二十一條第二項、第一項第三款之攜帶兇器竊盜
    未遂罪；就上開犯罪事實一(三)所為，係犯刑法第三百二十一
    條第一項第三款之攜帶兇器竊盜罪及第三百五十四條之毀損
    罪。被告與「小智」就上開犯罪事實一(一)、(二)、(三)犯行，有
    犯意之聯絡及行為之分擔，皆為共同正犯。所為偽造特許證
    之行為，已為行使之高度行為所吸收，不另論罪。被告與共
    犯「小智」就上開犯罪事實一(三)所犯攜帶兇器竊盜及毀損罪
    ，係一行為觸犯構成要件不同之罪名，為想像競合犯，應從
    一重之攜帶兇器竊盜罪論處。上開犯罪事實一(二)部分，被告
    雖已著手竊取被害人之車輛，然未生移置所行竊物品之支配
    監督管領於其實力下之結果，為未遂犯，爰依法減輕其刑。
    另查被告於九十七年四月二十二日凌晨三時十分許，在高雄
    縣岡山鎮○○路六三巷一○弄二四號前為警查獲並帶回製作
    筆錄時，即於有偵查權限之機關發覺前，主動向查獲警員甲○○自首表明其於上開犯罪事實一(三)時間、地點竊盜之竊盜
    犯行，業據證人甲○○於本院證述屬實，並有被告警詢筆錄
    在卷可稽，參以被告事後並未逃避偵審之事實，應認其上開
    犯罪事實一(三)之竊盜犯行，合於自首之要件，爰依法減輕其
    刑。又檢察官雖未就上開犯罪事實一(三)損壞車輛車門鎖及防
    盜器部分犯行提起公訴，然既與起訴竊盜部分有想像競合犯
    之裁判上一罪關係，自為起訴效力所及，應併予審理，復已
    於九十八年八月十七日審理程序中當庭告知應適用法條，自
    無礙於被告防禦權之行使。爰審酌被告係國中肄業之智識程
    度，已有行使偽造特許證及竊盜之前案紀錄之素行，正值壯
    年，肢體健全，不思勞動獲取報酬，攜帶兇器行竊之犯罪手
    段及竊得財物價值，為規避查緝而行使偽造特許證，足生損
    害於監理機關對車輛牌照管理之正確性及原車主，犯罪後尚
    知坦承犯行，惟未賠償被害人丁○○及告訴人丙○○且未供
    出共犯「小智」之真實姓名年籍資料等一切情狀，分別量處
    如主文所示之刑，並定其應執行之刑，以資懲儆。
五、扣案之偽造車牌號碼二Ｕ—一七九六號車牌二面，係被告所
    有，供犯上開犯罪事實一(一)行使偽造特許證罪所用之物；扣
    案之如附表編號二、十四所示之物及手套一雙，係被告所有
    供犯上開犯罪事實一(二)、(三)攜帶兇器竊盜罪所用之物；扣案
    之如附表編號一、三至十三所示之物、軟式螺絲起子一支、
    小型手電筒一支，係被告所有供犯上開犯罪事實一(二)、(三)攜
    帶兇器竊盜罪預備之物，業據被告於本院供承在卷，均併依
    刑法第三十八條第一項第二款之規定宣告沒收。至其餘扣案
    物品，被告均否認供本案犯罪所用，亦無證據證明與本案犯
    罪有何直接關連，且非屬必須沒收之物，故均不予宣告沒收
    ，附此敘明。
據上論斷，應依刑事訴訟法第二百八十四條之一、第二百七十三
條之一第一項、第二百九十九條第一項前段、第三百十條之二、
第四百五十四條第二項，刑法第二十八條、第三百二十一條第一
項第三款、第二項、第三百五十四條、第二百十六條、第二百十
二條、第五十五條、第二十五條第二項、第六十二條前段、第五
十一條第五款、第三十八條第一項第二款，刑法施行法第一條之
一第一項、第二項前段，判決如主文。
本案經檢察官廖俊豪到庭執行職務。
中    華    民    國    98    年    8     月    31    日
                  刑事第三庭    法  官  鄭雅文
以上正本證明與原本無異。
如不服本判決應於判決送達後十日內向本院提出上訴書狀，並應
敘述具體理由；其未敘述上訴理由者，應於上訴期間屆滿後二十
日內向本院補提理由書（均須按他造當事人之人數附繕本）「切
勿逕送上級法院」。告訴人或被害人如對於本判決不服者，應具
備理由請求檢察官上訴，其上訴期間之計算係以檢察官收受判決
正本之日期為準。
中    華    民    國    98    年    8     月    31    日
                                書記官  蘇姵容
附錄論罪科刑法條：
刑法第二百十六條
偽造、變造護照、旅券、免許證、特許證及關於品行、能力服務
或其他相類之證書、介紹書，足以生損害於公眾或他人者，處一
年以下有期徒刑、拘役或三百元以下罰金。
刑法第二百十二條
行使第二百十條至第二百十五條之文書者，依偽造、變造文書或
登載不實事項或使登載不實事項之規定處斷。
刑法第三百二十一條
犯竊盜罪而有左列情形之一者，處六月以上、五年以下有期徒刑
：
一、於夜間侵入住宅或有人居住之建築物、船艦或隱匿其內而犯
    之者。
二、毀越門扇、牆垣或其他安全設備而犯之者。
三、攜帶兇器而犯之者。
四、結夥三人以上而犯之者。
五、乘火災、水災或其他災害之際而犯之者。
六、在車站或埠頭而犯之者。
前項之未遂犯罰之。
刑法第三百五十四條
毀棄、損壞前二條以外之他人之物或致令不堪用，足以生損害於
公眾或他人者，處二年以下有期徒刑、拘役或五百元以下罰金。
附表：
┌──┬─────────┬──┐
│編號│物   品   名   稱 │數量│
├──┼─────────┼──┤
│一  │鐵管              │二支│
├──┼─────────┼──┤
│二  │活動板手          │三支│
├──┼─────────┼──┤
│三  │加大斜口鉗        │一支│
├──┼─────────┼──┤
│四  │尖嘴鉗            │四支│
├──┼─────────┼──┤
│五  │斜口鉗            │一支│
├──┼─────────┼──┤
│六  │老虎鉗            │一支│
├──┼─────────┼──┤
│七  │Ｌ型板手          │一支│
├──┼─────────┼──┤
│八  │Ｔ桿              │三支│
├──┼─────────┼──┤
│九  │梅花板手          │二支│
├──┼─────────┼──┤
│十  │一字起子          │三支│
├──┼─────────┼──┤
│十一│美工刀            │一支│
├──┼─────────┼──┤
│十二│玻璃擊破器        │一支│
├──┼─────────┼──┤
│十三│齒輪剪線器        │一支│
├──┼─────────┼──┤
│十四│電動螺絲起子      │一支│
└──┴─────────┴──┘


司法院資訊處製作；財團法人民間司法改革基金會備份。
